【裁判字號】    99,消債清,19
【裁判日期】    990507
【裁判案由】    清算事件
【裁判全文】
臺灣臺北地方法院民事裁定            99年度消債清字第19號
聲  請  人
即債務人    甲○○
代  理  人  陳緯慶律師
相  對  人
即債權人    兆豐國際商業銀行股份有限公司
相  對  人
即債權人    渣打國際商業銀行股份有限公司
相  對  人
即債權人    遠東國際商業銀行股份有限公司
相  對  人
即債權人    玉山商業銀行股份有限公司
相  對  人
即債權人    日盛國際商業銀行股份有限公司
相  對  人
即債權人    中國信託商業銀行股份有限公司
上列當事人因消費者債務清理事件聲請清算，本院裁定如下：
    主  文
債務人甲○○自中華民國99年5月7日下午5時起開始清算程序，
並同時終止清算程序。
    理  由
一、按債務人不能清償債務或有不能清償之虞，於法院裁定開始
    更生程序或許可和解或宣告破產前，得向法院聲請清算，消
    費者債務清理條例第3條、第80條定有明文。次按法院開始
    清算程序之裁定，應載明其年、月、日、時，並即時發生效
    力；債務人之財產不敷清償清算程序之費用時，法院應裁定
    開始清算程序，並同時終止清算程序，復為消費者債務清理
    條例第83條第1項、第85條第1項所明定。
二、本件債務人主張：其平日開計程車為業，且為低收入戶，其
    不能清償債務情事，前於民國（以下同）98年2月間以書面
    向最大債權金融機構請求共同協商債務清償方案且協商成立
    ，惟於98年10月間其發生突發性病變，導致腦部重度中風，
    完全無法行動，債務人配偶為照顧債務人，亦不得不辭去工
    作，專心照料債務人，致債務人家庭頓失收入，除每月有醫
    療費用支出外，尚有2子女需撫養，生活陷入困頓，實無餘
    力清償債務，故債務人之狀況係屬有不可歸責於己之事由致
    履行原協商方案有重大困難，且債務人未經法院裁定開始更
    生或許可和解或宣告破產，爰向本院聲請清算等語。
三、經查，債務人所主張之上開事實，業據提出臺灣臺北地方法
    院98年度消債核字第1439號裁定、財政部台北市國稅局96、
    97年度綜合所得稅各類所得資料清單及財產歸屬清單、債務
    人配偶孫儷伶勞工被保險人投保資料表、財團法人金融聯合
    徵信中心當事人綜合信用報告-債務清理條例前置協商專用
    債權人清冊、台北市低收入戶卡、中華民國身心障礙手冊等
    為證，核閱屬實。此外，本件又查無債務人有消費者債務清
    理條例第6條第3項、第8條或第82條第2項所定駁回清算聲請
    之事由存在，則債務人聲請清算，應屬有據。再查，依據債
    務人所提財產及收入狀況說明書所載，其與配偶目前皆無收
    入，每月僅靠政府低收入戶及殘障補助金、保單質借或向親
    友借貸度日，債務人雖有數筆不動產，惟其價值偏低，是債
    務人主張有不能清償債務情事，當屬實在。另參酌本件清算
    程序之規模，足認債務人之財產應不敷清償清算程序之費用
    ，爰依上開規定裁定開始本件清算程序，並同時終止清算程
    序。
中    華    民    國    99    年    5     月    7     日
              民事第八庭    法      官  鄭麗燕
上為正本係照原本作成開始清算程序之裁定不得抗告，如不服同
時終止清算程序之裁定，應於裁定送達後10日內，以書狀向本院
提出抗告，並繳納抗告費新臺幣1千元。
中    華    民    國    99    年    5     月    7     日
                            書  記  官  林婉瑩

司法院資訊處製作；財團法人民間司法改革基金會備份。
